臺灣高等法院臺南分院刑事裁定
111年度抗字第625號
抗  告  人  
即受刑人    吳宗漢
上列抗告人因撤銷緩刑案件，不服臺灣臺南地方法院中華民國11
1年7月29日裁定（111年度撤緩字第134號）提起抗告，本院裁定
如下：
    主  文
抗告駁回。
    理  由
一、原裁定意旨詳如附件。
二、抗告意旨略以：抗告人於緩刑期間所犯係施用毒品案件，與
    前案情節不同，罪質互殊，施用毒品係以自戕身心健康為主
    要危害，對於他人之生命、身體、財產等法益尚無直接之實
    害，故犯罪心態與一般刑事犯罪之本質不同，抗告人所犯前
    、後案之主觀犯意顯現之惡性及反社會程度自亦有別。且抗
    告人犯後坦承不諱，堪信後案之罪刑宣告及執行，已足使抗
    告人知所警惕，並矯正抗告人淡薄之法治觀念，尚難僅因在
    緩刑期内犯上開施用毒品罪，經判處6月以下有期徒刑確定
    ，即遽認毫無悔過遷善之意，而有須執行前案所宣告刑罰必
    要之情形，爰請撤銷原裁定等語。
三、按受緩刑之宣告，於緩刑期內因故意犯他罪，而在緩刑期內
    受6月以下有期徒刑、拘役或罰金之宣告確定，或違反第74
    條第2項第1至8款所定負擔情節重大者，足認原宣告之緩刑
    難收其預期效果，而有執行刑罰之必要者，得撤銷其宣告，
    刑法第75條之1第1項第2、4款分別定有明文。又上開條文採
    用裁量撤銷主義，賦予法院撤銷與否之權限，特於第1項規
    定實質要件為「足認原宣告之緩刑難收其預期效果，而有執
    行刑罰之必要」，亦即於上揭「得」撤銷緩刑之情形，法官
    應依職權本於合目的性之裁量，妥適審酌被告所犯前後各罪
    間，關於法益侵害之性質、再犯之原因、違反法規範之情節
    是否重大、被告主觀犯意所顯現之惡性及其反社會性等情，
    是否已使前案原為促使惡性輕微之被告或偶發犯、初犯改過
    自新而宣告之緩刑，已難收其預期之效果，而確有執行刑罰
    之必要，供作審認之標準。次按「受保護管束人違反前條各
    款情形之一，情節重大者，檢察官得聲請撤銷保護管束或緩
    刑之宣告。」，亦為保安處分執行法第74條之3第1項所明定
    ，是受保護管束處分之受刑人有違反前揭保安處分執行法第
    74條之2所定在保護管束期間內應遵守事項，情節重大者，
    經檢察官聲請撤銷緩刑宣告時，法院亦得盱衡個案履行應遵
    守事項之可能、違反應遵守事項之原因及違反的情節程度等
    一切情形，作為審認是否撤銷緩刑之標準。
四、經查：
  ㈠抗告人前因槍砲彈藥刀械管制條例案件，經原審法院於109年
    8月20日以109年訴字第352號判處有期徒刑1年6月及2月、應
    執行罰金新台幣3萬元，均緩刑4年，緩刑期間付保護管束，
    並應於緩刑期間内向公庫支付新台幣5萬元（下同）及接受
    法治教育1場次，該判決於109年9月30日確定在案等情，有
    該判決書及臺灣高等法院被告前案紀錄表附卷可考（下稱前
    案）；是依上開判決主文內容，受刑人雖受有緩刑宣告，仍
    應依檢察官之執行指揮接受法治教育，並支付5萬元，且於
    緩刑期內付保護管束，即應依上開保安處分執行法第74條之
    2第2款之規定，服從檢察官及執行保護管束者之命令。
　㈡嗣抗告人在保護管束期間內自111年2月8日、111年2月22日、
    111年3月1日、111年3月15日、111年4月6日、111年4月19日
    、111年5月3日、111年5月17日及111年6月7日未依規定至臺
    灣臺南地方檢察署報到，經臺灣臺南地方檢察署觀護人發函
    告誡，並指定受刑人於特定期日至該署報告，然受刑人仍未
    報到以接受保護管束之執行等情，有臺灣臺南地方檢察署告
    誡函文、送達證書等件在卷可稽。
　㈢且抗告人於前開緩刑期間內之110年8月31日、111年1月2日故
    意更犯施用第二級毒品罪，經原審法院以111年簡字第784號
    判處應執行有期徒刑3月（2罪），於前案緩刑期内之111年4
    月26日確定；再於前開緩刑期間內之110年9月13日故意犯施
    用第二級毒品罪，經原審法院以111年簡字第354號判處有期
    徒刑6月，於前案緩刑期内之111年3月29日確定一節，有上
    開刑事判決及被告前案紀錄表在卷可稽；再者抗告人仍有其
    他施用毒品案件偵辦中，此有前案紀錄表可按。上開各毒品
    案雖與前案犯罪情節不同，然受刑人既有上開在緩刑期間內
    未遵期履行緩刑條件，且未服從檢察官及執行保護管束者之
    命令等情，復一再觸犯施用毒品案件，顯有事實足認其刑罰
    反應力薄弱，堪認其在緩刑期內仍無視應循法遵矩之誡命要
    求，難認有何悔意，亦未能知所警惕，約束己身，顯見前開
    緩刑之宣告，已不足以矯正受刑人之惡性，亦難收其預期之
    效果，而有執行刑罰之必要。
　㈣抗告人確有於前案緩刑期內多次犯罪判刑如上，確定迄今未
    逾6月，且有上開違反保安處分事由，合於刑法第75條之1第
    1項第2、4款之規定，本院審酌抗告人多次不履行保安處分
    報到義務，又多次施用毒品，法治觀念仍有偏差，且恪遵法
    令之自我約制能力顯有不足，尚難期待其於緩刑期間內守法
    自新，足認原宣告之緩刑難收其預期效果，而有執行刑罰必
    要。是聲請人之聲請，核屬允當，應予准許，受刑人前開緩
    刑之宣告應予以撤銷。
　㈤抗告意旨以前後案罪質不同云云為由，請求不要撤銷緩刑，
    然此均難解免其在前案後多次不報到及多次施用毒品之事實
    ，實難認緩刑能收預期效果，抗告意旨難認有據。
  ㈥綜上，聲請人依刑法第75條之1第1項第2、4款規定，聲請撤
    銷前案緩刑宣告，洵屬有據，應予准許。
五、綜上所述，原裁定撤銷前案宣告之緩刑，尚無違法或不當，
　　抗告意旨仍執前詞，指摘原裁定不當，為無理由，應予駁
　　回。
據上論斷，應依刑事訴訟法第412條，裁定如主文。
中　　華　　民　　國　　111 　年　　8 　　月　　15　　日
　　              刑事第五庭    審判長法  官  蔡廷宜
                                      法　官  蔡川富
                                      法　官  翁世容
以上正本證明與原本無異。
不得再抗告。
　　　　　　　　　　　　　　　　　　　書記官  顏惠華
中　　華　　民　　國　　111 　年　　8 　　月　　15　　日
【附件】　　　　　　　　　　　　　　　　　　　
臺灣臺南地方法院刑事裁定
111年度撤緩字第134號
聲　請　人　臺灣臺南地方檢察署檢察官
受　刑　人　吳宗漢　男　(民國00年00月00日生)
　　　　　　　　　　身分證統一編號：Z000000000號
　　　　　　　　　　住臺南市○○區○○○000號
上列聲請人因受刑人犯槍砲彈藥刀械管制條例案件，聲請撤銷緩
刑之宣告（111年度執聲字第738號），本院裁定如下：
    主  文
吳宗漢於臺南地方法院109年度訴字第352號刑事判決之緩刑宣告
撤銷。
    理  由
一、本件聲請意旨略以：本件受刑人吳宗漢因犯槍砲彈藥刀械管
    制條例案件，經本院以109年訴字第352號判決判處有期徒 
    刑1年6月及2月（聲請書漏載）、應執行罰金新台幣3萬元，
    均緩刑4年，緩刑期間付保護管束，並應於緩刑期間内向公
    庫支付新台幣5萬元及接受法治教育1場次（聲請書漏載），
    並於民國109年9月30日確定在案，緩刑期間至113年9月29日
    止。惟受刑人於緩刑期內即110年8月31日、111年1月2日故
    意更犯毒品危害防制條例罪，經本院以111年簡字第784號判
    處應執行有期徒刑3月，於前案緩刑期内之111年4月26日確
    定，迄今未逾6月。另受刑人於111年2月8日、111年2月22日
    、111年3月1日、111年3月15日、111年4月6日、111年4月19
    日、111年5月3日、111年5月17日及111年6月7日未依規定至
    臺灣臺南地方檢察署報到，分別經該署111年2月11日、111
    年2月24日、111年3月3日、111年3月16日、111年4月8日、1
    11年4月22日、111年5月4日、111年5月18日及111年6月9日
    發函告誡，乃違反保安處分執行法第74條之2第4款規定。核
    該受刑人所為，已合於刑法第75條之1第1項第2款所定得撤
    銷緩刑宣告之原因，爰依刑事訴訟法第476條之規定聲請撤
    銷緩刑之宣告等語。
二、按受緩刑之宣告，於緩刑期內因故意犯他罪，而在緩刑期內
    受6 月以下有期徒刑、拘役或罰金之宣告確定，或違反第74
    條第2項第1至8款所定負擔情節重大者，足認原宣告之緩刑
    難收其預期效果，而有執行刑罰之必要者，得撤銷其宣告，
    刑法第75條之1第1項第2、4款分別定有明文。上開條文採用
    裁量撤銷主義，賦予法院撤銷與否之權限，特於第1 項規定
    實質要件為「足認原宣告之緩刑難收其預期效果，而有執行
    刑罰之必要」，亦即於上揭「得」撤銷緩刑之情形，法官應
    依職權本於合目的性之裁量，妥適審酌被告所犯前後各罪間
    ，關於法益侵害之性質、再犯之原因、違反法規範之情節是
    否重大、被告主觀犯意所顯現之惡性及其反社會性等情，是
    否已使前案原為促使惡性輕微之被告或偶發犯、初犯改過自
    新而宣告之緩刑，已難收其預期之效果，而確有執行刑罰之
    必要，供作審認之標準。次按「受保護管束人違反前條各款
    情形之一，情節重大者，檢察官得聲請撤銷保護管束或緩刑
    之宣告。」，亦為保安處分執行法第74條之3 第1 項所明定
    ，是受保護管束處分之受刑人有違反前揭保安處分執行法第
    74條之2所定在保護管束期間內應遵守事項，情節重大者，
    經檢察官聲請撤銷緩刑宣告時，法院亦得盱衡個案履行應遵
    守事項之可能、違反應遵守事項之原因及違反的情節程度等
    一切情形，作為審認是否撤銷緩刑之標準。又緩刑之宣告應
    撤銷者，由受刑人所在地或其最後住所地之地方法院檢察官
    聲請該法院裁定之，刑事訴訟法第476 條亦有明定。
三、經查：
  ㈠本件受刑人前因槍砲彈藥刀械管制條例案件，經本院於109年
    8月20日以109年訴字第352號判決分別判處有期徒刑1年6月
    及2月、應執行罰金新台幣3萬元，均緩刑4年，緩刑期間付
    保護管束，並應於緩刑期間内向公庫支付新台幣5萬元及接
    受法治教育1場次，該判決於109年9月30日確定在案等情，
    有該判決書及臺灣高等法院被告前案紀錄表各1 份附卷可考
    ；是依上開判決主文內容，受刑人雖受有緩刑宣告，仍應依
    檢察官之執行指揮接受法治教育，並支付50,000元，且於緩
    刑期內付保護管束，即應依上開保安處分執行法第74條之2 
    第2 款之規定，服從檢察官及執行保護管束者之命令。
  ㈡本件受刑人在保護管束期間內自111年2月8日、111年2月22日
    、111年3月1日、111年3月15日、111年4月6日、111年4月19
    日、111年5月3日、111年5月17日及111年6月7日未依規定至
    臺灣臺南地方檢察署報到，經臺灣臺南地方法院檢察署觀護
    人發函告誡，並指定受刑人於特定期日至該署報告，然受刑
    人仍未報到以接受保護管束之執行等情，有臺灣臺南地方法
    院檢察署告誡函文、送達證書等件在卷可稽。且受刑人於前
    開緩刑期間內之110年8月31日、111年1月2日故意更犯施用
    第二級毒品罪，經本院以111年簡字第784號判處應執行有期
    徒刑3月（2罪），於前案緩刑期内之111年4月26日確定乙情
    ，有上開刑事判決及臺灣高等法院被告前案紀錄表在卷可稽
    ，該案雖與前案犯罪情節不同，然受刑人既有上開在緩刑期
    間內未遵期履行緩刑條件，且未服從檢察官及執行保護管束
    者之命令等情，堪認其在緩刑期內仍無視應循法遵矩之誡命
    要求，難認有何悔意，亦未能知所警惕，約束己身，顯見前
    開緩刑之宣告，已不足以矯正受刑人之惡性，亦難收其預期
    之效果，而有執行刑罰之必要。是本案聲請人之聲請，核屬
    允當，應予准許，受刑人前開緩刑之宣告應予以撤銷。
四、依刑事訴訟法第476 條，保安處分執行法第74條之3 第1 項
    ，裁定如主文。  
中　　華　　民　　國　　111 　年　　7 　　月　　 29　日
　　　　　　　　　刑事第四庭    法　官　張  菁
以上正本證明與原本無異。
如不服本裁定，應於收受送達後5日內向本院提出抗告狀。（應
附繕本）
　　　　　　　　　　　　　　　　書記官　蔡佳玲
中　　華　　民　　國　　111 　年　　7 　　月　　29　　日